# 陈版，请教连续卖出、买入股票，投资成本及投资收益的确认？

提问人：ke0826 时间：2014-08-18 17:17:47
下属子公司因未弥补亏损快到五年的弥补期，按目前的利润测算本年的经营利润仍无法弥补此亏损。该公司手头持有A上市公司股票，A公司股票市价大于投资成本，现拟做方案连续卖出、买入A公司的股票，以实现部分投资收益： 假设子公司持有A公司 100股，每股投资成本为 1 元，先做如下卖出、买入操作： 持有股数变动每股股价加权平均股价-1041+1051.4-204.51.4+204.21.96投资成本=100 1.96=196 投资收益 =10 （4-1）+20*（4.5-1.4）=92
现存在如下疑问： 1 、证监会是否支持如上连续卖出、买入的操作？ 2 、投资成本、投资收益的计算是否正确？准则是否对于这种操作有限制

回答人：chenyiwei
《证券法》第四十七条规定：“上市公司董事、监事、高级管理人员、持有上市公司股份百分之五以上的股东，将其持有的该公司的股票在买入后六个月内卖出，或者在卖出后六个月内又买入，由此所得收益归该公司所有，公司董事会应当收回其所得收益”。 另外，《国务院关于严禁国有企业和上市公司炒作股票的规定》（国发[1997]16号）至今没有明确废止。该规定规定：“国有企业不得炒作股票，不得提供资金给其他机构炒作股票，也不得动用国家银行信贷资金买卖股票”；“上市公司不得动用银行信贷资金买卖股票，不得用股票发行募集资金炒作股票，也不得提供资金给其它机构炒作股票”。
除上述情况外，法律法规对此类连续买入和卖出交易本身无禁止性规定。但在会计处理中，如果这些交易是作为一个整体筹划的，则可能要被作为一揽子交易进行会计处理。如果不是一揽子交易的，则投资收益的计算应逐笔进行，另外在结转处置投资的账面价值时，对成本部分可按加权平均法确定，同时将对应的公允价值变动转入当期投资收益。

提问人：ke0826 时间：2014-08-19 09:08:48
在本例中，如作一揽子交易处理，投资收益=10*（4-1）+20*（4.5-1）=100？

回答人：chenyiwei
不应这样计算。金融资产本身是以公允价值计量的，如果是交易性金融资产，则公允价值变动本身就计入损益。另外在这一系列交易最终完成后，因为持股数不变，所以所增加的货币资金净额就是交易净损益。

提问人：zoujiecpa 时间：2018-01-18 20:08:27
请教陈老师：如果公司既有限售股，又有非限售股，出售股票时，其成本可否将限售和非限售的成本加权平均计算呢？非常感谢！！！

回答人：chenyiwei
条件是限售股和非限售股被归类为同一类别的金融资产。